臺灣高等法院刑事裁定　　　　　　　　　　　　　　九十一年度毒抗字第二九二號
　　抗　告　人
　　即　被　告　甲○○
右抗告人因毒品危害防制條例案件，不服臺灣桃園地方法院中華民國九十一年五月三
日第一審裁定（九十一年度毒聲字第一二五０號；偵查案號：臺灣桃園地方法院檢察
署九十一年度毒偵字第二四一號）提起抗告，本院裁定如左：
    主  文
抗告駁回。
    理  由
一、抗告意旨略以：(一)抗告人即被告甲○○前雖有施用安非他命之行為，然經二度觀
    察、勒戒後，已完全脫離毒品，扣案之安非他命及吸食用具，係以前所殘留，因
    被告未將之棄置，而均置家中，而為警方所查扣。(二)被告為警方查獲時，確未施
    用毒品，曾與警方發生口角，且採集尿液時，警方拿給被告之容器口徑很小，被
    告向警方借用免洗杯，且於採集尿液後，交予警方，當時另有他案其他五、六名
    嫌犯，警方並未立即將該免洗杯中尿液裝入容器中，待全部嫌犯採尿完畢後，警
    方才指其中一瓶容器，稱該容器內裝有被告尿液，被告質問為何未交被告親自彌
    封，警方卻不理會，被告交保後第二天，赴行政院衛生署桃園醫院檢驗尿液，其
    結果呈安非他命陰性反應。(三)扣案之安非他命及吸食器等物，僅能證明被告持有
    之事實，桃園縣衛生局鑑驗報告安非他命呈陽性反應，與桃園醫院之檢查結果不
    符，則桃園縣衛生局之鑑驗報告是否絕對可採，即有可疑。(四)原審未採信被告於
    警局、偵查中之辯詞，不讓被告有提出有利之證據之機會，而逕為強制戒治之裁
    定，令被告不服，爰提起抗告云云。
二、原裁定以：聲請意旨以被告前因施用毒品案件，經裁定送觀察勒戒後，因認無繼
    續施用毒品之傾向，由本院於民國八十八年四月二十七日以八十八年度上易緝字
    第七號判決免刑確定。又因施用毒品案件，經原審法院以八十八年度毒聲字第三
    二七三號裁定送觀察、勒戒後，認無繼續施用毒品之傾向，再經台灣桃園地方法
    院檢察署檢察官於八十九年六月九日以八十九年度偵緝字第三八七號為不起訴處
    分。詎被告於九十一年一月九日採尿時往前回溯九十六小時內某刻，在台灣地區
    某不詳處所，非法施用第二級毒品安非他命，經警於九十一年一月九日在桃園縣
    龍潭鄉干城五村二四七號查獲，爰聲請裁定令被告入戒治處所施以強制戒治等詞
    。被告於警局偵訊、檢察官偵查中否認上開犯行，然被告於查獲時所採之尿液，
    經送桃園縣衛生局鑑驗結果，呈安非他命陽性，此有該局不法藥物尿液檢定書一
    紙附卷可稽，並有安非他命四小包（毛重四點五公克）、吸食器一組、玻璃球二
    個、削尖吸管一支、酒精燈一個等物扣案可稽。又個人施用安非他命後，約百分
    之九十於九十六小時內自尿中排出，從而吸食時間距採集尿液可得驗出安非他命
    陽性反應時間最長可能不會超過四日，此有行政院衛生署藥物食品檢驗局八十一
    年二月八日（八十一）藥檢壹字第００一一五六號函影本一紙附卷可參。被告於
    被查獲時所排尿液既經檢驗呈安非他命陽性反應，足認被告確於採尿前九十六小
    時內某時確曾施用安非他命。被告所辯顯係卸責之詞，不足採信。被告係三犯毒
    品危害防制條例第十條第二項之施用第二級毒品罪，因認檢察官之聲請，為有理
    由。而依毒品危害防制條例第二十條第三項但書，裁定被告令入戒治處所施以強
    制戒治。
三、原裁定經核於法並無不合，抗告人雖辯稱檢驗之尿液未經其親自彌封云云。惟依
    九十一年一月九日之警局偵訊筆錄記載：（警方對你採集之兩瓶尿液（經女警陪
    同），是否你親自洗瓶、排泄、封瓶及封印？）被告答稱「是的」。其此部分所
    辯，已非可採。桃園縣衛生局鑑驗報告安非他命呈陽性反應，該局採用之檢驗方
    法為ＥＭＩＴ初步篩檢，Ｔｏｘｉ－ＬＡＢ法複驗確認，所採用之檢驗方法甚為
    精密，檢驗結果洵堪採信。被告於九十一年一月十日至桃園醫院作「體格檢查」
    結果，安非他命雖呈陰性反應，惟依前述僅能驗出「採尿前回溯九十六小時內有
    無施用安非他命」，逾此時限，抗告人自行到桃園醫院檢驗尿液結果雖呈陰性反
    應，尚不足為其有利之認定。扣案之安非他命四小包（毛重四點五公克）、吸食
    器一組、玻璃球二個、削尖吸管一支、酒精燈一個等物係抗告人所持有，據其於
    檢察官偵查中所供明，其雖否認用以施用安非他命，惟為原審所不採，因無其他
    事證，亦無從為抗告人有利之認定。綜上所述，抗告意旨否認施用安非他命，指
    摘原裁定違誤，為無理由，應予駁回。
四、據上論斷，應依刑事訴訟法第四百十二條，裁定如主文。
中      華      民      國    九十一    年      五      月    三十一    日
                              臺灣高等法院刑事第三庭
                審判長法  官  張  連  財
                                        法  官  張  傳  栗
                                        法  官  李  英  勇
右正本證明與原本無異。
不得再抗告。
                                        書記官  倪  淑  芳
中      華      民      國      九十一   年     五    月      三十一    日
